# 谁有深交所中小板财务报告的一般规定的修订

提问人：liucicpa 时间：2011-1-17 20:51:12
上海证券交易所公司部出台了《上市公司 2010 年年度报告工作备忘录第一号财务报告及XBRL业务模板修订》
深圳证券交易所创业板出台了《创业板信息披露业务备忘录第 3 号》
均对财务报告的一般规定进行了修订。（附件上传共享）
谁有深交所中小板的相关规定啊

回答人：chenyiwei
应该基本上是大同小异的。
[ ]

提问人：zoujiecpa 时间：2011-01-18 09:16:24
:handshake

回答人：chenyiwei
回复 报纸 liucicpa 的帖子谢谢，估计还是和应收款项的披露有关。上交所有一个补充的年报备忘录可以参考一下。
上市公司 2010 年年度报告工作备忘录第四号 对上市公司年报XBRL业务模板的补充修订各上市公司： 现对《公开发行证券的公司信息披露编报规则第 15 号——财务报告的一般规定》（ 2010 年修订）（以下简称“15号编报规则”）作如下补充修订。 在 15 号编报规则附件“（七） 合并财务报表项目注释”中“6、应收账款”和 7 、“其他应收款”，按种类说明框下分别增加： 单项金额重大并单项计提坏账准备的应收账款： 单位： 币种：应收账款内容账面余额坏账金额计提比例理由可无限量添加行
合计
--
单项金额重大并单项计提坏账准备的其他应收款： 单位： 币种：其他应收款内容账面余额坏账金额计提比例理由可无限量添加行合计
--
15 号编报规则附件“（十五） 母公司财务报表主要项目注释”中“1、应收账款”和“2、其他应收款”中有关表格，参照上述表格格式修订。 上述修订已在本所发布的上市公司 2010 年年报报送系统中进行了更新。
上海证券交易所公司管理部
二零一一年一月十三日